【裁判字號】    97,中交簡上,792
【裁判日期】    971017
【裁判案由】    公共危險
【裁判全文】
臺灣臺中地方法院刑事判決         97年度中交簡上字第792號
上  訴  人  乙○○
即  被  告
上列上訴人即被告因公共危險案件，不服本院民國97年7月13日
97 年度中交簡字第1564號刑事簡易判決（檢察官聲請簡易判決
處刑案號：97年度速偵字第2971號），提起上訴，本院管轄第二
審合議庭判決如下︰
    主    文
上訴駁回。
乙○○緩刑貳年，並應向公庫支付新臺幣陸萬元。
    犯罪事實及理由
一、本案經本院合議庭審理結果，認第一審簡易判決所認定被告
    之犯罪事實及其所憑之理由、證據暨論罪科刑之法條均無不
    當，爰引用本院第一審刑事簡易判決書、檢察官聲請簡易判
    決處刑書（如附件1、2所示）中關於認定被告犯罪事實及其
    所憑之理由、證據暨論罪科刑之法條部分之記載。
二、上訴人即被告提起上訴意旨略以：原審判處伊有期徒刑3月
    ，如易科罰金以新臺幣（下同）2000元折算1日，顯屬過重
    ，及上訴人於原審判決後已與告訴人和解等語，不服原審判
    決，提起本件上訴。
三、原審以被告服用酒類，不能安全駕駛動力交通工具而駕駛犯
    行，事證明確，而依刑法第185條之3、第41條第1項前段，
    刑法施行法第1條之1第1項、第2項但書，判處被告有期徒刑
    3 月，並諭知易科罰金之折算標準，認事用法並無違誤，量
    刑亦屬妥適。上訴認原審量刑過重，而提起本件上訴，為無
    理由，應予駁回。
四、然查，被告前未曾因故意犯罪受有期徒刑以上刑之宣告，且
    未曾因酒後駕車公共危險案件經法院判刑，有臺灣高等法院
    被告前案紀錄表附於本院卷可按，茲念被告因一時失慮，致
    罹刑章，並衡酌被告犯後坦承犯行、已與車禍肇事之案外人
    甲○○達成和解，有和解書1紙附卷足參，堪認被告經此審
    判程序，當知所警惕，信無再犯之虞，本院認所宣告之刑以
    暫不執行為適當，併予宣告緩刑二年，並命應向公庫支付如
    主文所示之金額（此部分得為民事強制執行名義），以啟自
    新。
五、據上論斷，應依刑事訴訟法第455條之1第1項、第3項、第36
    8條、第373條，刑法第74條第1項第1款、第2項第4款，判決
    如主文。
本案經檢察官丙○○到庭執行職務。
中    華    民    國    97    年    10    月    17   日
            刑事第十四庭  審判長法  官  陳  葳
                                法  官  洪堯讚
                                法  官  李慧瑜
上正本證明與原本無異。
不得上訴。
                                書記官  陳青瑜
中    華    民    國    97    年    10    月    17   日
附錄論罪科刑法條：
中華民國刑法第185條之3
服用毒品、麻醉藥品、酒類或其他相類之物，不能安全駕駛動力
交通工具而駕駛者，處一年以下有期徒刑、拘役或科或併科十五
萬元以下罰金。


司法院資訊處製作；財團法人民間司法改革基金會備份。
